sv: Kompatibelt förpackningsmaterial: Aluminiumfolie; Bakplåtsunderlägg; Slaktarpapper; Bakplåtspapper; Plastfolie; Vakuumförseglingspåse i rulle; Vaxpapper; Övrigt
sk-SK: Kompatibilný obalový materiál: Hliníková fólia; Papier na pečenie; Papier na mäso; Pergamenový papier; Plastová potravinová fólia; Rolka vákuových vreciek; Voskový papier; Iné
ja: 対応ラップ素材: アルミホイル; ベーキングシートライナー; ブッチャーペーパー; クッキングシート; プラスチックラップ; 真空シールバッグロール; ワックスペーパー; その他
hu: Kompatibilis csomagolóanyag: Alumíniumfólia; Sütőlapbetét; Hentespapír; Sütőpapír; Műanyag fólia; Vákuumzáras zacskótekercs; Viaszpapír; Egyéb
ro-RO: Material de învelire compatibil: Folie de aluminiu; Folie pentru tavă de copt; Hârtie de măcelărie; Hârtie de copt; Folie alimentară din plastic; Rolă de pungi pentru sigilare în vid; Hârtie cerată; Altele
tr: Uyumlu sarma malzemesi: Alüminyum folyo; Fırın tepsisi astarı; Kasap kâğıdı; Parşömen kağıdı; Plastik streç film; Vakumlu poşet rulosu; Mumlu kağıt; Diğer
hr-HR: Kompatibilan materijal omota: Aluminijska folija; Podloga za lim za pečenje; Mesarski papir; Pergament papir; Plastična prozirna folija; Rola vrećica za vakuumsko zatvaranje; Voštani papir; Ostalo
zh-TW: 相容包裝材質: 鋁箔; 烤盤襯墊; 肉販用紙; 調理紙; 塑膠保鮮膜; 真空密封袋捲; 蠟紙; 其他
cs: Materiál kompatibilního obalu: Alobal; Pečicí papír; Řeznický papír; Papír na pečení; Plastová potravinářská fólie; Role vakuovacích sáčků; Voskový papír; Jiný
nl: Compatibel verpakkingsmateriaal: Aluminiumfolie; Bakpapier; Slagerspapier; Perkamentpapier; Huishoudfolie; Vacuümzakrol; Bakpapier; Overig
zh-CN: 适用包装材料: 铝箔; 烤盘垫纸; 牛皮纸; 烤箱烘焙纸; 塑料保鲜膜; 真空密封袋卷; 蜡纸; 其他
el: Συμβατό υλικό περιτυλίγματος: Αλουμινόχαρτο; Χαρτί ψησίματος; Χαρτί κρεοπωλείου; Χαρτί ψησίματος; Μεμβράνη τροφίμων; Ρολό σακούλας κενού αέρος; Λαδόκολλα; Άλλο
da: Kompatibelt indpakningsmateriale: Aluminiumsfolie; Bagepapirsindlæg; Slagterpapir; Pergamentpapir; Plastfolie; Rulle til vakuumforsegling; Vokspapir; Andet
pt-BR: Material de embalagem compatível: Folha de alumínio; Forro para assadeira; Papel manteigueiro; Papel pergaminho; Filme plástico aderente; Rolo de saco para selagem a vácuo; Papel encerado; Outro
th: วัสดุห่ออาหารที่ใช้งานร่วมกันได้: อะลูมิเนียมฟอยล์; แผ่นรองถาดอบ; กระดาษห่อเนื้อสัตว์; กระดาษสำหรับรองอบอาหาร; ฟิล์มถนอมอาหาร; ถุงซีลสุญญากาศแบบม้วน; กระดาษไข; อื่นๆ
fr: Type de film alimentaire compatible: Feuille d’aluminium; Tapis pour plaque de cuisson; Papier boucher; Papier cuisson; Film plastique étirable; Rouleau de sac sous vide; Papier ciré; Autre
ko: 호환 포장 랩 재질: 알루미늄 호일; 베이킹 시트 라이너; 정육용 포장지; 유산지; 플라스틱 랩; 진공 밀봉 백 롤; 파라핀지; 기타
es: Material de embalaje compatible: Lámina de aluminio; Revestimiento para bandeja para hornear; Papel de carnicero; Papel vegetal; Film transparente de plástico; Rollo de bolsa para sellar al vacío; Papel de cera; Otros
ru: Совместимый материал упаковочной пленки: Алюминиевая фольга; Подкладка для противня; Оберточная бумага; Пергаментная бумага; Пищевая пленка; Рулон вакуумной пленки; Вощеная бумага; Другой
pl: Zgodny materiał folii: Folia aluminiowa; Podkład do pieczenia; Papier rzeźniczy; Papier pergaminowy; Folia spożywcza; Rolka worka próżniowego; Papier woskowany; Pozostałe
nb: Kompatibelt innpakningsmateriale: Aluminiumsfolie; Bakeplateforing; Slakterpapir; Pergamentpapir; Plastfolie; Vakuumforseglingsposerull; Vokspapir; Annet
sl-SI: Združljiv material ovoja: Aluminijasta folija; Pekač za peko; Mesarski papir; Papir za peko; Plastična folija za živila; Vakuumsko tesnilna vrečka; Povoskan papir; Druga
bg-BG: Съвместим материал за опаковане: Алуминиево фолио; Подложка за печене; Месарска хартия; Пергаментова хартия; Найлоново прозрачно фолио за храна; Вакуумни пликове на руло; Восъчна хартия; Друго
en: Compatible wrap material: Aluminum foil; Baking sheet liner; Butcher paper; Parchment paper; Plastic cling film; Vacuum seal bag roll; Wax paper; Other
fi: Yhteensopiva kääremateriaali: Alumiinifolio; Leivinpaperi; Voimapaperi; Leivinpaperi; Muovinen tarttuva kalvo; Tyhjiötiivistepussirulla; Voipaperi; Muu
vi: Chất liệu màng bọc tương thích: Màng nhôm; Tấm lót khay nướng; Giấy gói thịt; Giấy nến chống dính; Màng bọc thực phẩm; Cuộn túi hút chân không; Giấy nến; Khác
it: Materiali per alimenti compatibili: Foglio di alluminio; Rivestimento per teglia da forno; Carta da macellaio; Carta pergamena; Pellicola trasparente di plastica; Rotolo di sacchetti sottovuoto; Carta cerata; Altro
lt-LT: Suderinama vyniojimo medžiaga: Aliuminio folija; Kepimo skardos įdėklas; Mėsos kepimo popierius; Pergamentinis popierius; Plastikinė lipni plėvelė; Vakuuminis maišelio ritinys; Vaškinis popierius; Kita
de: Kompatibles Lebensmittelverpackungsmaterial: Aluminiumfolie; Backblech-Einlage; Metzgerpapier; Pergamentpapier; Kunststoff-Frischhaltefolie; Vakuumbeutelrolle; Wachspapier; Sonstiges
pt-PT: Tipo de película plástica compatível: Folha de alumínio; Forro para assadeira; Papel de talhante; Papel vegetal; Película plástica aderente; Rolo de sacos para selagem a vácuo; Papel de cera; Outro